# 关于定制化研发问题

提问人：wh2 时间：2023-06-15 10:25:59
请教陈版主，企业为客户提供定制化研发服务，如果相应的开发费折算在未来的产品成本里面，开发过程中的研发支出应该计入研发费用还是成本里面？

回答人：chenyiwei
应对照《监管规则适用指引——会计类第 2 号》之“2-8 定制化产品相关研发支出的会计处理”，根据研发成果控制权的归属，确定该项研发是“企业内部研究开发项目”还是“基于客户合同的受托研发项目”。
如为后者，则相关研发支出应通过合同履约成本归集，最终转入营业成本，不能列入研发费用。
如为前者，则研发支出按照无形资产准则规定核算，包括区分研究阶段和开发阶段，以及合理确定资本化的起点和终点等。